Inventaris van het archief van de Vereniging Gamma: Externe Betrekkingen en Maatschappelijk Werk (Serie Geel), (1947) 1979-1989
Nationaal Archief, Den Haag
- Kulturele Minderheden
  - Overheidsbeleid mbt Buitenlandse Werknemers resp. met Surinamers
    - CCO's Surinamers en Buitenlanders, werkgroepen Deskundigheidsbevordering, Kadertraining etc. v.a. 1982/1985, 138
    - Ministerie CRM resp. WVC, Commissie voor Contact en Overleg betr. Welzijnswerk voor Surinamers Werkgroep Centralisatie/Decentralisatie, vergaderingen 1978/1980, 224
      zie ook werkgroep Decentralisatie van de CCO-B
    - Ministerie CRM resp. WVC, Commissie voor Contact en Overleg betr. Welzijnswerk voor Surinamers Werkgroep Aangehaakte Funktionarissen, vergaderingen 1979, 224
    - Ministerie CRM resp. WVC, Commissie voor Contact en Overleg betr. Welzijnswerk voor Surinamers Aangehaakte Funktionarissen, vergaderingen 1980/1981, 224
    - Ministerie CRM resp. WVC, Commissie voor Contact en Overleg betr. Welzijnswerk voor Surinamers Overige Werkgroepen (1981/1986), 99
      Werkgroep WAS Samenwerkingsverbanden
      Werkgroep organisatiestruktuur van Categoriale Instellingen
      Werkgroep Onderwijsvoorrangsplan
      Werkgroep Tweesporenbeleid (gecombineerde CCO-Surinamers/CCO-Buitenlanders)
      Werkgroep advisering nav bezuinigingen (gecombineerde CCO-Surinamers/CCO-Buitenlanders)
    - Ministerie WVC, Commissies van Contact en Overleg (CCO's) betr. Welzijnswerk voor Buitenlandse Werknemers en Surinamers vergaderingen 1987, 1e halfjaar, 99
      beide CCO's vergaderen sinds aug. 1986 gezamenlijk
    - Ministerie WVC, Commissies van Contact en Overleg (CCO's) betr. Welzijnswerk voor Buitenlandse Werknemers en Surinamers vergaderingen 1987, 2e halfjaar t/m voorjaar 1988, opheffing, 99
    - Stichting Audio-visueel Informatiecentrum voor Kulturele Minderheden Studio I.M. Programmaraad, vergaderingen sept. 1980 t/m 1981, 75
    - Stichting Audio-visueel Informatiecentrum voor Kulturele Minderheden Studio I.M. Programmaraad, vergaderingen 1982, 75
    - Stichting Audio-visueel Informatiecentrum voor Kulturele Minderheden Studio I.M. Programmaraad, vergaderingen 1983, 75
    - Stichting Audio-visueel Informatiecentrum voor Kulturele Minderheden Studio I.M. Programmaraad, vergaderingen 1984, 277
    - Stichting Audio-visueel Informatiecentrum voor Kulturele Minderheden Studio I.M. Programmaraad, vergaderingen 1985, 277
      evaluatievergaderingen/evaluatierapport in organisatie-dossier (1976)
    - Stichting Audio-visueel Informatiecentrum voor Kulturele Minderheden Studio I.M. Programmaraad, organisatie (v.a. 1979 t/m medio 1976), 277
      zie ook 3 Welzijnbeleid vd Overheid - Wet en Regelgeving en Financiering
- Jeugd- en Jongerenwerk
  - Overheidsbeleid mbt JJW
    Zie voor vervolg Gamma Blauwe serie, toegang 2.19.094 inv.nr. 388-390 en 392.
    - Nota Jeugdbeleid in Nederland van 2/4/69 (nadere standpuntbepaling van de minister (van CRM) t.a.v. het Cower-rapport) incl. hearings, kommentaren etc., 187
      zie voor voorgaande stukken WET EN REGELGEVING - Commissie tot Onderzoek van een wettelijke regeling voor de Jeugdvorming (COWER-rapport, diskussies en kommentaren 1966/1968. voor vervolg zie Blauwdruk Diskussienota etc. zie ook NEDERLANDSE JEUGD GEMEENSCHAP - Herstrukturering NJG 1970/1974
    - Blauwdruk Diskussienota voor een Jeugdbeleid op Nationaal Niveau 1970/1972, 187
      zie ook NEDERLANDSE JEUGD GEMEENSCHAP - Herstrukturering NJG 1970/1974
    - Aktiviteiten rond de opzet van een Nationaal Centrum voor Informatie en Dokumentatie voor Jongeren 1973-1974, 76
      zie voor Welzijnsbladenoverleg o.l.v. Dotinga NBV-ARCHIEF AKTIVITEITEN MBT VOORL. EN INFORMATIE
    - Gemengde Interdepartementale Werkgroep Jeugdwelzijnsbeleid (zgn. Werkgroep Mik) 1974/1977, 76
      zie ook 291.13 Landelijke Stuurgroep Jeugdwelzijnsbeleid (vergaderingen v.a. 1978)
    - Raad voor de Jeugdvorming (1954/1978), 11
      instelling, samenstelling van de Raad voor vervolg zie Raad voor het Jeugdbeleid (v.a. 1979) diskussienota over de samenstelling van de Raad 1976
      instelling, samenstelling van een studieafdeling
      notitie over jeugdonderzoek (vragen, Kleisterlee, dec. 1977)
      conceptnota Gemeentelijk Jeugdbeleid
      overige aktiviteiten (adviezen/rapporten voor zover niet op onderwerp opgeborgen)
    - Raamnota Jeugdbeleid, augustus 1980, 264
      zie vise versa
    - Nota Agressief Gedrag van Jeugdigen, signalen uit het sociaal-cultureel werk, juni 1980, 264
      zie vise versa zie ook 096.332 Oprichting van een Landelijk Steunpunt Randgroepjongerenwerk v.a. dec. 1980
    - Werkgroep Pre-advies over Raamnota Jeugdbeleid van aug. 1980 en Nota Agressief gedrag van Jeugdigen i.h.k. van het Gestruktureerd Overleg SCW (1981/82), 264
    - Interdepartementale Werkgroep Ambulante en Preventieve Voorzieningen voor Hulpverlening aan Jeugdigen, correspondentie v.a. okt. 1981/1984, 264
      w.i. ook gedeelte v.h. eindrapport IWRV alsmede het regeringsstandpunt t.a.v. deze beide nota's febr. '74/juni '75
- VH Koepelorganisaties jjw
  - Nederlandse Jeugd Gemeenschap
    - Statuten, Huishoudelijk Reglement en -wijzigingen, lidmaatschap/vertegenwoordiging NBV en Salco etc. 1947/1974, 166
    - Herstrukturering NJG 1970/1974, 166
      algemeen zie ook MINISTERIE CRM - Nota Jeugdbeleid in Nederland van 2/4/69 (Nadere standpuntbepaling van de minister t.a.v. COWER-rapport) incl. hearings, commentaren etc. zie ook MINISTERIE CRM- Blauwdruk diskussienota voor een jeugdbeleid op nationaal nivo 1970/1972 centraal beraad herstrukturering landelijk niveau 1973
    - Jaarverslagen, aktiviteitenoverzichten 1945/1974, 166
      géén aaneengesloten periode!
    - Bestuur vergaderingen 1948/1958, 168
    - Bestuur vergaderingen 1e 1973/1974, 1e halfjaar, 167
      bundels (dus geen dossieromslagen)
    - Bestuur vergaderingen 2e halfjaar/1975 t/m augustus, 168
    - Raad van Afgevaardigden vergaderingen 1948/1949, 169
    - Raad van Afgevaardigden vergaderingen 1952/1955, 169
    - Raad van Afgevaardigden vergaderingen 1956, 169
    - Raad van Afgevaardigden vergaderingen 1957/1960, 169
    - Raad van Afgevaardigden vergaderingen 1961/1963, 170
    - Raad van Afgevaardigden vergaderingen 1964/1965, 170
    - Raad van Afgevaardigden vergaderingen 1966, 170
    - Raad van Afgevaardigden vergaderingen 1967, 171
    - Raad van Afgevaardigden vergaderingen 1968/1971, 171
    - Raad van Afgevaardigden vergaderingen 1972, 172
    - Raad van Afgevaardigden vergaderingen 1973/1974, 1e halfjaar, 172
    - Raad van Afgevaardigden vergaderingen 1974, 2e halfjaar t/m 1975, 172
    - Correspondentie 1947 en 1948, 173
      correspondentie vnl. chronologisch geordend, betr. echter waardevol materiaal
    - Correspondentie 1949, 173
    - Correspondentie 1950 en 1951, 173
    - Correspondentie 1952, 174
    - Correspondentie 1953, 174
    - Correspondentie 1954, 174
    - Correspondentie 1955, 174
    - Correspondentie 1956, 174
    - Correspondentie 1957, 175
    - Correspondentie 1958 en 1959, 175
    - Correspondentie 1960 t/m 1964, 175
    - Correspondentie 1965 t/m 1968, 175
    - Commissie Rijkssubsidieregelingen, 176
      1955 en 1956 (zie ook Ministerie OK&W, Rijksregeling voor de subsidiering van het Jeugdwerk, 1955)
      1957 en 1958
      1959 t/m 1952
      1963 tot medio 1965
    - Adviescommissie Wijkgebouwen en Buurthuizen (1953/1954) en Commissie Bouw Jeugdhuizen (1956/1958), 1953/1954 en 1956/1958; 177
    - Commissie Financien Jeugdwerk 1967, 177
      niet te verwarren met de Cijfercie. resp. Cie. Financien van de Sectie Jeugdzorg!
    - Commissie Financien Jeugdwerk 1969/1971, 177
      o.m. betr. oprichting Werkgeversvereniging JJW
    - 'Jeugdwerk Nu' 1968/1974, 177
      o.a. correspondentie betr. beleid jeugdwerk nu van belang ivm opzegging lidmaatschap salco
    - Onderzoek onder vrijwilligers, uitgevoerd door het Nimawo 1972/1976, 178
      begeleidingscommissie, vergadering 1973/1974
      begeleidingscommissie, vergadering 1975/1976
    - Onderzoek Vrijwilligers - Beroepskrachten 1972, 179
    - Plan voor Wetenschappelijk Onderzoek 1971, 179
    - Overleg over raakvlakken kinderbescherming/club- en buurthuiswerk 1971/1973 oa. ook Werkgroep De langste dag, 179
      relatie met INTERDEPARTEMENTALE WERKGROEP MIK?
    - Inventarisatie en Analyse van het Jeugdbeleid op plaatselijk nivo, uitgevoerd door het I.T.S. 1973/1976, 179
    - Overige aktiviteiten en correspondentie 1969/1975, 179
- JJW/
  Zie voor een beschrijving van de Sectie Jeugdzorg van de Nederlandse Jeugd Gemeenschap Toegang 2.19.85
  - Organisaties Werkzaam op het Terrein van het JJW
    Zie voor vervolg Gamma Blauwe serie, toegang 2.19.094 inv.nr. 390-392.
    - Nederlandse Federatie Jeugd- en Jongerenwerk NFJJ voorbereidingen tot de oprichten v.a. nov. 1974, 207
      voorheen Nederlandse Jeugd Gemeenschap. Per 1.1.88 is de NFJJ gesplitst: een deel is opgegaan in het subcluster jeugdvoorzieningen WTA in het kader van de HLO-operatie, een ander deel is verzelfstandigd tot een Stg. Platform Vrijwilligers JJW
    - Nederlandse Federatie Jeugd- en Jongerenwerk NFJJ oprichting (mei/sept. 1975), 54
    - Nederlandse Federatie Jeugd- en Jongerenwerk NFJJ organisatie (v.a. 27/9/75), 180
    - Nederlandse Federatie Jeugd- en Jongerenwerk NFJJ ledenvergaderingen en vergaderingen Federatieraad 15/11/75 t/m 1976, 207
    - Nederlandse Federatie Jeugd- en Jongerenwerk NFJJ jaarverslagen 1975 t/m 1984, 54
      Jaarverslag 1979 ontbreekt
    - Nederlandse Federatie Jeugd- en Jongerenwerk NFJJ aktiviteiten 1975 t/m 1983, 54
      diskussienota's 1977 en 1980 over landelijke steunfunkties JJW zie voor samenwerking Gamma/Last/NFJJ-dbv periode 1982 tot medio 1986 rubriek 096.311. Vanaf juni 1986 voorbereidingen aan de tot standkoming WTA notitie een studieuze ondersteuning vh jjw etc. jan.1977
      schets ondersteuningsstruktuur info vrijwilligers jjw jan. 1977
      oriënterende studie vrijwilligers jjw door het studiebureau van de Raad voor de Jeugdvorming, sept. 1980
      onderzoek naar de behoefte aan een blad voor jeugdwelzijn (1983)
    - Landelijk Steunpunt Jeugd- en Jongerenwerk LAST, 180
      algemeen v.a. 1983 vgl. kanttekening 1 en 3 zie voor Samenwerkingsprojekt Ondersteuning Buitenlands Meidenwerk en Samenwerkingsprojekt Buitenlandse Jongerenwerk van Gamma, Last, NFJJ e.a. rubriek 096.16 Projekt Stimulering Provinciale Ondersteuning Meidenwerk, 1984-1988
  - Aktiviteiten van Overige Organisaties mbt JJW
    - Internationaal Jongerenjaar 1985 NPIJ-aktiviteiten resp. Nationale Werkgroep Jongerenjaar algemeen (v.a. 1980), 269
    - Internationaal Jongerenjaar 1985 Nationale Werkgroep Jongerenjaar, vergadering v.a. 1983, 269
    - Internationaal Jongerenjaar 1985 Projektgroepen van de Nationale Werkgroep Jongerenjaar, 269
      werkgroep fondsenwerving en publiciteit
      projektgroep laagdrempelige aktiviteiten
    - Internationaal Jongerenjaar 1985, 270
      Internationale Conferentie op Curaçao 'Youth Today, problems, perspectives and policies', 13-18/10/85
      Aktiviteiten van overige organisaties
    - Jongerenwerkonderzoek Leiden (JOL-projekt) v.d. R.U. Leiden (1979/1985), 270
      Deelname J. Soons aan begeleidingscommissie op persoonlijke titel namens KJF rapporten opgenomen in dokumentatie
    - Landelijke Stuurgroep Jeugdwelzijnsbeleid, vergaderingen 1978 t/m febr. 1979, 76
      zie ook Gemengde Interdepartementale Werkgroep Jeugdwelzijnsbeleid (1974/1977)
  - Peuterwerk
    - Werkgemeenschap Kindercentra in Nederland WKN Wetenschappelijk Informatie Centrum WIC (1971), 51
      zie voor Overleg Salco/WKN resp. over mogelijke vormen van samenwerking Gamma-archief WERKONTWIKKELING/BELANGENBEHARTIGING
    - Werkgemeenschap Kindercentra in Nederland WKN Aktiviteiten m.b.t. Opleidingen voor Peuterwerksters 1972/1976, 51
    - Werkgemeenschap Kindercentra in Nederland WKN Aktiviteiten m.b.t. Deskundigheidsbevordering (Orienteringskursussen en Praktijktrainingen) 1973/1976, 51
- Opbouwwerk
  Zie voor Vormingswerk in Internaatsverband Gamma Blauwe serie, toegang 2.19.094 inv.nr. 421.
  - Nederlands Instituut voor Maatschappelijke Opbouw NIMO oprichting, organisatie algemeen - nov. 1977, 49
    stukken van het Algemeen Bestuur 1967 t/m 1979 vernietigd op 23/1/84 (zie overzicht vernietigde archiefstukken)
  - Nederlands Instituut voor Maatschappelijke Opbouw NIMO organisatie algemeen (v.a. november 1977), 214
  - Nederlands Instituut voor Maatschappelijke Opbouw NIMO herorientatie en funktiedoorlichting aug. 1976/1977, 49
  - Nederlands Instituut voor Maatschappelijke Opbouw NIMO werkplannen en werkverslagen v.a. 1966, 50
  - Nederlands Instituut voor Maatschappelijke Opbouw NIMO onderzoek funktieopvatting en -vervulling opbouwwerkers (1971), 50
  - Nederlands Instituut voor Maatschappelijke Opbouw NIMO overige aktiviteiten, 50
  - Nederlands Instituut voor Maatschappelijke Opbouw NIMO diverse aktiviteiten (v.a. 1979), 214
    kaart van het opbouwwerk (1979)
    conferentie Leren in Opbouwwerk (okt. 1982)
    enz.
  - Landelijk Platform Opbouwwerk, organisatie v.a. 1979, 100
  - Landelijke Vereniging voor Kleine Kernen, organisatie, 100
  - Stichting Agogisch Instrumentarium i.o., v.a. 1984, 100
  - Werkplaats Opbouwwerk Noord-Nederland, 237
    organisatie
    aktiviteiten
  - Werkcentrum Opbouwwerk Oost Nederland, organisatie, 237
  - Werkcentrum Opbouwwerk Zuid-Oost Nederland, organisatie, 237
  - Ministerie CRM - Diskussies over Opbouwwerk en Stadsvernieuwing (v.a. febr. 1979), 100
    zie ook CRM-begrotingen
- Rijksoverheid
  - Aktiviteiten tav Welzijnsbeleid vd Regering
    - Aktie meer Poen om Welzijnswerk te doen (1971) korrespondentie nav geruchten subsidiestop voor buurtwerk, 12
      korrespondentie mbt plaatselijke akties, diverse akties
      korrespondentie rond 25/1/72 Landelijk Demonstratief Congres, 24/2/1971 Grote Gespreksdag
      overleg met de Vaste Kamerkie. voor CRM (25/2/72) met vervolg bundeling aktiviteiten ter verbetering van het welzijnsklimaat
    - NRMW-Claimnota inzake de financiering van het maatschappelijk en sociaal-kultureel welzijn 1972/1975, april 1971 en april 1972, 13
    - Gezamenlijke aktiviteiten van de Welzijnsorganisaties tegen bezuinigingsplannen van de Regering, zittingsperiode 1971/1975 (1971 en jan.1973), 32
    - Anti-CRM-Bezuinigingsfront (1971/1978), 13
    - Demonstratief Congres '73 tbv een meer dan evenredige stijging van de CRM-begroting tov de totale rijksbegroting 1973 (1972), 32
    - Follow-up Demonstratief Congres Welzijn '73, korte termijn akties tbv het volgen van het welzijnsbeleid (1972), 32
    - Initiatiefraad Welzijnszorg (1972) (initiatief van de Nieuwe Linie), 32
    - Memorandum Kultureel Welzijnsbeleid in de 70-er jaren vanwege een aantal Koepels en Landelijke Organisaties (1973), 13
    - Claimnota's e.a. aktiviteiten v.a. 1977, 216
    - Kabinetsplannen, Regeringsverklaringen etc. (v.a. 1982), 216
- Welzijnsbeleid van de Overheid
  - Algemeen
    - Herwaardering van Welzijnsbeleid (1982), 216
    - Aanpak van maatschappelijke problemen:, 217
      bestrijding kleine criminaliteit/vandalisme v.a. 1977
      zie voor (jeugd) werkloosheidsbestrijding rubriek SOCIAAL-CULTURELE AKTIVITEITEN T.B.V. NIET-BEROEPSMATIG AKTIEVEN
      zie voor jeugdhulpverlening rubriek JEUGD-EN JONGERENWERK
      aktiviteiten i.h.k. van het alcoholmatigingsbeleid v.a. 1985
      zie ook ONDERZOEK/EXPERIMENTEN - Alcohol-onderzoek cbw v.a. 1981
      zie ook WERKONTW/MACRO-FINANC. BEHEER -Paracommercialisme
      zie ook WERKONTW/JJW - Alcohol-preventieprojekten
      aktiviteiten i.h.k. van het alcoholmatigingsbeleid, Alcoholvoorlichtingscampagnes v.a. najaar 1986
- Organen van de Rijksoverheid
  - Ministerie van Cultuur, Recreatie en Maatschappelijk Werk
    - Ministerie C.R.M. algemeen 1965/1982, 11
      samenhang tussen cultuur, recreatie en maatschappelijk werk (radiopraatje crm jan.1966)voor vervolg zie Ministerie van Welzijn, Volksgezondheid en Cultuur organisatie, reorganisaties (van afdelingen)
      mutaties, benoemingen, ontslagen (van ambtenaren)
      taakverdeling bewindslieden crm
      benoeming drs. A. Peper tot adviseur voor de planning op middellange termijn
      Bureaus Landelijk Kontakt, Rijksinspecties JZ/VO
      Conferentieoord Huize Gerner te Dalfsen
      Samenlevingsopbouw, overgenomen uit Stand zaken aangaande het beleid vh Direktoraat Generaal voor de Maatschappelijke Ontwikkeling, medio 1973
      VPRO "Embargo" interview met Staatssecr, Meijer dd. 5/3/76 VPRO "Embargo" interview met Staatssecr, Meijer dd. 9/7/76
      Mogelijkheid tot het doen van voordracht personen voor koninklijke onderscheidingen via CRM
      Aanwijzingen mbt correspondentie met CRM en telefonische kontakten
      Samenlevingsopbouw, een aanbod, een kort overzicht van doelstelling, middelen en vormen van so (1972)
    - Commissie Vormings en Ontwikkelingswerk voor Volwassenen algemeen (1970/1981), 11
      richtlijnen en werkwijze van de Cie. VO, samenstelling Ministeriele Adviescommissie: zie aparte blad voor aktiviteiten mbt Rijksbijdrage-/Rijkssubsidieregeling Vormings- en Ontwikkelingswerk voor Volwassenen en voor Internaatsvormingswerk info-bulletins (niet compleet)
    - Commissie Vormings en Ontwikkelingswerk voor Volwassenen Werkgroep Evaluatie Experimenten Permanente Educatie, 31
    - Commissie Vormings en Ontwikkelingswerk voor Volwassenen Werkgroep Sociale Aktie en Aktietraining, 31
    - Commissie Vormings en Ontwikkelingswerk voor Volwassenen Werkgroep Opleidingen, Deskundigheidsbevordering en Bevoegdheden, 31
    - Nota Opbouwwerk in Bijzondere Situaties 1e en 2e versie (1972/1973), 157
      zie ook WERKONTWIKKELING/BELANGENBEHARTIGING - Overleg NBV-SALCO met Ministerie CRM over de te nemen strukturele financiele maatregelen t/m 1975, algemeen
    - Nota Nadere Beleidsbepaling inzake de Samenlevingsopbouw, richting en prioriteiten in de komende jaren (zgn. 'nota Laansma' sept. 1975, 157
    - Adviesaanvraag inzake de Samenwerkingsorganen betr. samenwerking in de sociale dienstverlening (1969/1974), 157
- Rijksoverheid
  - Ministerie C.R.M.
    - MaWe en OK&W begrotingen dienstjaar 1957 t/m 1959 en 1964 en 1975, 33
    - MaWe en OK&W Begroting voor het dienstjaar 1966, 33
      bundels stukken
    - MaWe en OK&W Begroting voor het dienstjaar 1967, 33
    - MaWe en OK&W Begroting voor het dienstjaar 1968, 34
    - MaWe en OK&W Begroting voor het dienstjaar 1969, 34
    - MaWe en OK&W Begroting voor het dienstjaar 1970, 34
    - MaWe en OK&W Begroting voor het dienstjaar 1971, 34
      zie ook Aktiviteiten t.a.v. Welzijnsbeleid vd Regering
    - MaWe en OK&W Begroting voor het dienstjaar 1972, 35
    - MaWe en OK&W Begroting voor het dienstjaar 1973, 35
    - MaWe en OK&W Begroting voor het dienstjaar 1974, 35
    - MaWe en OK&W Begroting voor het dienstjaar 1975, 35
      zie ook Aktiviteiten t.a.v. Welzijnsbeleid vd Regering zie ook Bezuinigingsmaatregelen 1975 ev. (accresproblematiek)
    - MaWe en OK&W Begroting voor het dienstjaar 1976, 36
      zie ook Besteding Begrotingsruimte 1976
    - MaWe en OK&W Begroting voor het dienstjaar 1977, 36
      zie ook Bestedingenbeleid 1977, vuistregels herschikking mankracht
    - MaWe en OK&W Begroting voor het dienstjaar 1978, 36
      zie ook Bestedingenbeleid 1978, vuistregels uitvoerend werk en vuistregels begeleidende en dienstverlenende organen
    - MaWe en OK&W Begroting voor het dienstjaar 1979, 36
    - MaWe en OK&W Begroting voor het dienstjaar 1980, 163
      zie ook Bezuinigingsmaatregelen 1980 (accresproblematiek)
    - MaWe en OK&W Begroting voor het dienstjaar 1981, 163
      zie ook Bezuinigingsmaatregelen ingaande 1981 (341.12)
    - MaWe en OK&W Begroting voor het dienstjaar 1982, 235
    - MaWe en OK&W Begroting voor het dienstjaar 1983, 103
    - MaWe en OK&W Begroting voor het dienstjaar 1984, 103
      zie ook Beleidsvoornemens Wetgeving sociaal en cultureel welzijn Financiele Verhoudingswet 1984
    - MaWe en OK&W Begroting voor het dienstjaar 1985, 103
    - MaWe en OK&W Begroting voor het dienstjaar 1986, 103
    - MaWe en OK&W Begroting voor het dienstjaar 1987, ---
      zie ook 314.12 Voorgenomen bezuinigingen op de rijksbijdrageregeling scw per 1.1.87
  - Ministerie van W.V.C.
    - MaWe en OK&W Begroting voor het dienstjaar 1988, ---
      Inventarisnr. slecht leesbaar
      zie ook dossier 341.12 -Voorgenomen ombuigingen op de Ontwerp-WVC-begroting 1988 betr. Welzijnswet-uitkeringen, WVC-aandeel in het Onderwijsvoorrangsbeleid en de Ontwikkelingsprojekten, algemeen
    - MaWe en OK&W Begroting voor het dienstjaar 1989, ---
  - Ministerie van Cultuur, Recreatie en Maatschappelijk Werk
    - Bezuinigingsmaatregelen 1975 (accrès-problematiek), 115
      algemeen + landelijke akties zie ook Begroting voor het dienstjaar 1975 regionale akties, gegevens betr. enkele instellingen
    - Besteding begrotingsruimte 1976, 28
      zie ook Begroting voor het dienstjaar 1976
    - Bestedingenbeleid 1977, vuistregels herschikking mankracht, 28
      zie ook Begroting voor het dienstjaar 1977
    - Bestedingenbeleid 1978, en vuistregels uitvoerend werk en vuistregels begeleidende en dienstverlenende organen, 235
      zie ook Begroting voor het dienstjaar 1978
    - Bezuinigingsmaatregelen 1980 (accrès-problematiek), 235
      zie ook Begroting voor het dienstjaar 1980
- Organen van de Rijksoverheid
  - Ministerie C.R.M./W.V.C.
    - Contactcommissie voor de Bijzonder Projekten juni 1966 t/m okt. 1970 (opheffing van de Commissie), 187
    - Begeleidingscommissie Ontwikkelingsprojekten Algemeen v.a. 1978 t/m 1984, 116
    - Begeleidingscommissie Ontwikkelingsprojekten Taalprojekt voor Buitenlandse Vrouwen en Meisjes 1980/1981, 52
    - Begeleidingscommissie Ontwikkelingsprojekten Projekt Methodiekontwikkeling Randgroepjongeren 1979/1981, 52
    - Begeleidingscommissie Ontwikkelingsprojekten (overige) projekten 1979/1981, 52
      Ontwikkelingsprojekt Onderwijsopbouwwerk
      Ouderwijs Onderwijs
      De Gele Krant, aktiviteiten van jongerencentrum De Beek
      Kinderen aktief rondom scheiding
      Thematische leren in volwasseneneducatie (Thema's en variaties)
      Counseling voor young people
    - Begeleidingscommissie Ontwikkelingsprojekten (Overige) projekten 1982/1987, 116
      Projekt Leiden-Noord, Beeld van een Wijk
      Projekt Woonwagenwerk
      Projekt Wie schrijft die blijft
      Projekt Wonen Werken Milieu * + losse bijl. in omslag
      Experimenteel Jeugdwelzijnsprojekt N.O. Friesland
      29/4/86 Projekt-studiedag De weg naar Harmelen
      Marge: Staat & Tuig en Rock ' Roll
    - Experiment Jaarverslaglegging 1974 door instellingen werkzaam op het terrein van de samenlevingsopbouw, 158
    - Experiment Zomeraktiviteiten 1976/1978, 158
    - Enquête Zomeraktiviteiten Club- en Buurthuiswerk 1978, 158
    - Voorlichting en Public Relations (betr. Ministerie en haar beleidsterreinen als zodanig), 116
    - Ministerie van Welzijn, Volksgezondheid en Cultuur, algemeen, v.a. 4/11/82, ---
    - Emancipatiekommissie, organisatie 1974/1978, 11
      Diskussienota Emancipatiewerk, voorbereiding advies aan de regering (najaar 1976, diskussienota is van jan.1977)voor vervolg zie EMANCIPATIERAAD Regeringsadvies aan de IIe Kamer, Emancipatie, proces van vernieuwing en groei, mei 1977
      Experiment Tijd voor Kwaliteit
      nov. 1977, Advies een Wet tegen Seksdistriminatie
      Advies Emancipatieraad aan de Regering, mei 1979
    - Emancipatieraad- organisatie (v.a. 1979), 220
    - Harmonisatieraad welzijnsbeleid, corresp. v.a. 1977, 219
      voor voorgaande stukken zie Knelpunten Harmonisatie Welzijnsbeleid en Welzijnswetgeving, corresp. aug. 1973/eind 1974 (rubriek WET- EN REGELGEVING)
    - Harmonisatieraad welzijnsbeleid, jaarverslagen v.a. 1978, 219
    - Sociaal en Cultureel Planbureau, 216